# 出租收入确认的问题

提问人：jilei1980518 时间：2021-10-20 11:33:04
请问陈版主：一个国资企业有大量房子出租，但是有部分房租已经很久没有收到了，由于各方面原因，公司也未走司法途径，也没有赶走承租者。
那么这部分租户今年的租金也不可能收到，那这部分租赁收入需要确认吗？我查了租赁准则，没查到相关条款。

回答人：chenyiwei
如果对于租金的可收回性存在较大疑问的，则不确认相关期间内的租金收入。但要关注为何对无法收回的租金不采用法律手段追讨。